臺灣高雄地方法院刑事判決　　　　　　　　　　　　　九十一年度簡上字第二五號
　　上　訴　人　臺灣高雄地方法院檢察署檢察官
　　被　　　告　乙○○
右列上訴人因過失傷害案件，不服臺灣高雄地方法院鳳山簡易庭九十年度鳳簡字第八
二一號中華民國九十年十二月三十一日第一審簡易判決（聲請簡易判決處刑案號：臺
灣高雄地方法院檢察署九十年度偵字第一七八三三號），提起上訴，本院判決如左：
    主  文
原判決撤銷。
乙○○因過失傷害人，處有期徒刑參月，如易科罰金，以參佰元折算壹日。
    事  實
一、乙○○考領有普通小型車駕駛執照，於民國九十年三月七日二十時二十五分許，
    駕駛車號ＰＥ─二六一六號自小客車，沿高雄縣林園鄉○○村○○路○段由大寮
    往林園方向行駛，行經該路段與清水岩路口時，本應注意汽車行進中，駕駛人應
    注意車前狀況，隨時採取必要之安全措施，且依當時之天候晴朗，路面乾燥、無
    缺陷，亦無障礙物，視距良好，及依其智識、智力又無不能注意之情事，竟疏於
    注意及此，致撞及騎乘腳踏車沿鳳林路已左轉至該路口，欲沿清水岩路返回營區
    之甲○○倒地，而受有頭部外傷併腦震盪及顳部血腫和挫擦傷、顏面部挫傷併挫
    裂傷及嚴重挫擦傷和血腫、鼻部挫傷併出血、胸部挫傷併挫裂傷及呼吸窘迫、右
    肩及右大腿挫裂傷、右耳及右手肘及左膝挫擦傷、腹部挫裂傷疑內出血等傷害。
    事故發生後，乙○○於犯罪未被發覺前，即主動向據報前往現場處理且尚不知犯
    罪嫌疑人之警員郭水盛坦承肇事而接受裁判。
二、案經甲○○訴由高雄縣警察局林園分局報請臺灣高雄地方法院檢察署檢察官偵查
    起訴。
    理  由
一、被告乙○○於右揭時、地駕車肇事，過失致告訴人甲○○受有上開傷害等事實，
    業據其於本院調查時坦認不諱，核與告訴人甲○○於警偵訊及本院審理時指訴之
    情節大致相符，復有道路交通事故調查報告表及肇事現場照片七幀附卷可稽。按
    汽車行駛時，駕駛人應注意車前狀況，隨時採取必要安全措施，道路交通安全規
    則第九十四條第三項定有明文，被告駕車依法即負有前開之注意義務，且參酌卷
    附之交通事故調查報告表所載，本件肇事當時之天侯晴朗，路面乾燥、無缺陷，
    亦無障礙物，視距良好，及依其智識、智力又無不能注意之情事，竟疏未注意及
    此，致生本件車禍事故，其駕駛行為有過失至為灼然。被告雖另以告訴人闖紅燈
    且逆向行駛，就本件交通事故亦與有過失等語置辯，惟依肇事路口為丁字型路口
    ，告訴人由鳳林路左轉沿清水岩路行駛，並無逆向行駛之情事，而闖紅燈部分，
    復經告訴人否認在卷，且被告除自陳無目擊證人可證明外，又無法舉出其他證據
    以供本院調查審酌，及本件經送請臺灣省高屏澎區車輛行車事故鑑定委員會，及
    臺灣省車輛行車事故覆議鑑定委員會鑑定結果，亦均認定本案肇事地點設有行車
    管制號誌正常運作，依卷附資料無據證明那一方未依號誌指示行駛等情，有各該
    委員會鑑定意見函附卷可稽，是被告空言辯稱告訴人與有過失云云，要無可採；
    況縱認告訴人亦與有過失，然仍難據此而解免被告之刑責乃屬當然。又告訴人因
    本件車禍事故受有上開傷害乙節，亦有建佑醫院出具之診斷證明書一紙附卷可稽
    ，告訴人之受傷與被告之過失間，具有相當因果關係甚明，本件事證明確，其犯
    行洵堪認定。
二、核被告所為，係犯刑法第二百八十四條第一項前段之過失傷害罪。原審認被告罪
    證明確，予以論科，固非無見，惟其主文之用語與刑法第二百八十四條第一項前
    段所規定之用語不一致，且於論罪法條欄贅引刑法第五十五條規定，及被告有於
    本件犯行未發覺前自首而受裁判乙情，此業經證人即員警郭水盛於本院調查時證
    述明確，亦疏未依刑法第六十二條前段之規定，予以減輕其刑等節，均有未洽，
    並酌以告訴人上開之傷勢非輕等情，因認上訴人據告訴人之請求意旨，以被告迄
    未和解，致告訴人身體受損，身心受挫，無法工作，被告行為惡劣且無悔過之意
    ，原判決僅判處二個月徒刑過輕為由，提起上訴為有理由，自應由本院予以撤銷
    改判。爰審酌被告疏未注意車前狀況，對於本件車禍事故之發生過失程度非輕，
    且迄今尚未與告訴人達成民事和解，及犯後坦認犯行，態度尚佳等一切情狀，量
    處如主文所示之刑，並諭知易科罰金之折算標準，以資懲儆。
三、按被告經合法傳喚，無正當之理由不到庭者，得不待其陳述，逕行判決，簡易判
    決之第二審程序，亦準用上開規定，刑事訴訟法第三百七十一條、第四百五十五
    條之一第三項分別定有明文。本件被告乙○○於審判期日無正當理由而未到庭，
    惟該日傳票業經合法送達，有送達回證一紙附卷可憑，核諸上開說明，爰不待其
    到庭逕行判決，附此敘明。
據上論斷，應依刑事訴訟法第四百五十五條之一第三項、第三百六十四條、第三百六
十九條第一項前段、第三百七十一條、第二百九十九條第一項前段，刑法第二百八十
四條第一項前段、第六十二條前段、第四十一條第一項前段，罰金罰鍰提高標準條例
第一條前段、第二條，判決如主文。
中      華      民      國      九十一    年      九     月     十八    日
                                    臺灣高雄地方法院交通法庭
                                        審判長法  官  趙家光
                                              法  官  孫啟強
                                              法  官  柯彩燕
右正本證明與原本無異。
不得上訴。
                                書記官    楊真芬
中    華    民    國      九十一      年      九      月      二十      日
